# 药监局药品抽样取得的收入如何进行会计处理

提问人：gxjeangx 时间：2020-07-25 21:23:05
请教陈版，
根据《药品质量抽查检验管理办法》以及《药品抽样原则及程序》，国家药品监督管理局的下属部门定期对药品进行抽样检查，按照规定，抽检机构需要对抽检的样品进行购买，按照市场零售价支付货款。对于企业来说，按照新收入准则，这项业务能否确认为收入？我对比了准则中的规定，对两点存有疑惑：
第一，收入，是指企业在日常活动中形成的、会导致所有者权益增加的、与所有者投入资本无关的经济利益的总流人。该项业务是否能算作日常活动？能否将检查机构视为企业的客户？将这笔交易视为众多销售业务中的其中一笔？
第二，五步法中要求识别与客户订立的合同，判断是否具有商业实质。由于企业收到了货款，能否认为具有商业实质？

回答人：chenyiwei
如果购买的药品是企业在正常生产经营过程中生产的，且购买的价格和其他条款均与一般销售业务相同，则属于日常活动范畴，可确认收入、成本。
该类合同具有商业实质。